# 增值税加计抵减算不算政府补助

提问人：liruoli 时间：2021-03-03 22:44:08
巨潮上很多作为政府补助处理的，http://www.cninfo.com.cn/new/disclosure/detail?
orgId=9900023195&announcementId=1208043640&announcementTime=2020-07-18，应用指南的说法是不属于政府补助，怎么处理合适

回答人：chenyiwei
增值税加计抵减不属于政府补助（并未直接从政府无偿取得经济资源）。但因为增值税属于价外税的特性，故在会计处理上通过其他收益科目。但其他收益的核算内容并非只有与日常活动相关的政府补助收益。